臺灣臺北地方法院小額民事判決
111年度北小字第2885號
原      告  和泰產物保險股份有限公司

法定代理人  莊瑞德  
訴訟代理人  潘素珍  
            張銘豪  
被      告  蕭尚皇  

上列當事人間請求侵權行為損害賠償(交通)事件，本院於中華民
國111年7月19日言詞辯論終結，判決如下︰
    主      文
被告應給付原告新臺幣壹萬零參佰貳拾陸元，及自民國一百一十
一年六月二十日起至清償日止，按週年利率百分之五計算之利息
。
原告其餘之訴駁回。
訴訟費用新臺幣壹仟元由被告負擔百分之九十九，餘由原告負擔
。
本判決第一項得假執行。但被告以新臺幣壹萬零參佰貳拾陸元為
原告預供擔保，得免為假執行。
    事實及理由
一、按訴狀送達後，原告不得將原訴變更或追加他訴，但擴張或
    減縮應受判決事項之聲明者，不在此限，民事訴訟法第255
    條第1項第3款亦定有明文，查原告原起訴聲明為：被告應給
    付原告新臺幣（下同）11,032元，及自起訴狀繕本送達翌日
    起至清償日止，按週年利率5%計算之利息行，有起訴狀可稽
    (見本院卷第11頁)，嗣於訴訟中陳明請求金額減縮為10,414
    元，亦有折舊計算式及言詞辯論筆錄足憑（見本院卷第63、
    89頁），核其所為，係減縮應受判決事項之聲明，依上開規
    定，應予准許。又被告未於言詞辯論期日到場，核無民事訴
    訟法第386條各款所列情事，爰依原告聲請，由其一造辯論
    而為判決，合先敘明。
二、原告主張：被告於民國109年8月8日15時45分許，騎乘車牌
    號碼000-000號普通重型機車，行經臺北市○○區○○街0巷0號
    時，因未注意車前狀況，致撞及原告承保之訴外人即被保險
    人李嘉緯駕駛之車牌號碼000-0000號自用小客車（下稱系爭
    車輛），造成系爭車輛受損，嗣系爭車輛經送修後，計支出
    11,032元（含工資費用1,694元、烤漆費用6,468元、零件費
    用2,870元），經扣除零件折舊費用後為10,414元，業經原
    告依保險契約理賠予李嘉緯，依保險法第53條取得代位求償
    權，爰依保險法第53條、民法第184條第1項前段、第191條
    之2規定，提起本件訴訟等語，並聲明：被告應給付原告10,
    414元，及自起訴狀繕本送達翌日起至清償日止，按週年利
    率5%計算之利息。
三、被告經合法通知，未於言詞辯論期日到場，亦未提出書狀為
    任何聲明或陳述。
四、本院得心證之理由：
  ㈠本件原告主張被告於上開時、地騎乘車牌號碼000-000號普通
    重型機車，因未注意車前狀況而撞及系爭車輛，造成系爭車
    輛受損；原告已賠付李嘉緯系爭車輛修復費用等情，業據其
    提出與所述相符之系爭車輛行車執照、道路交通事故當事人
    登記聯單、道路交通事故現場圖、道路交通事故照片黏貼紀
    錄表、道路交通事故資料申請書、汽車肇責調查報告表、汽
    車險理賠申請書、電子發票證明聯、估價單為證（見本院卷
    第15-35頁），並經本院依職權向臺北市政府警察局交通警
    察大隊調閱道路交通事故現場圖、A3類道路交通事故調查紀
    錄表、道路交通事故當事人登記聯單、道路交通事故照片黏
    貼紀錄表為憑（見本院卷第41-48頁）。又本件起訴狀繕本
    及本院之言詞辯論通知書均已於相當時期合法送達通知被告
    ，被告既未於言詞辯論期日到場爭執，復未提出書狀答辯以
    供本院斟酌，依民事訴訟法第436條之23準用第436條第2項
    、第280條第3項、第1項之規定，即視同自認原告之主張，
    應認原告之主張應為真實。
  ㈡按因故意或過失，不法侵害他人之權利者，負損害賠償責任
    ，民法第184條第1項前段定有明文。又汽車行駛時，駕駛人
    應注意車前狀況及兩車並行之間隔，並隨時採取必要之安全
    措施，道路交通安全規則第94條第3項前段並定有明文。另
    依保險法第53條第1項規定，被保險人因保險人應負保險責
    任之損失發生，而對於第三人有損失賠償請求權者，保險人
    得於給付賠償金額後，代位行使被保險人對於第三人之請求
    權；但其所請求之數額，以不逾賠償金額為限。本件被告騎
    乘前開普通重型機車，因未注意車前狀況致車禍肇事，已如
    上述，揆諸民法第184條第1項前段規定，被告自應負侵權行
    為損害賠償責任。又原告既承保系爭車輛並已給付賠償金額
    ，揆諸保險法第53條第1項規定，即得代位行使李嘉緯對被
    告之侵權行為損害賠償請求權。
  ㈢次按不法毀損他人之物者，應向被害人賠償其物因毀損所減
    少之價值，為民法第196條所明定。而所謂請求賠償物被毀
    損所減少之價額，得以修復費用為估定標準，但以必要者為
    限，例如修理材料以新品換舊品，應予折舊（參見最高法院
    77年度第9次民事庭會議決議）。經查，原告主張系爭車輛
    必要修繕費用包括工資費用1,694元、烤漆費用6,468元、零
    件費用2,870元等情，業據其提出電子發票證明聯、估價單
    為證（見本院卷第31-35頁），依前揭說明，系爭車輛之修
    復既以新零件更換被毀損之舊零件，自應將零件折舊部分予
    以扣除。而依行政院所頒「固定資產耐用年數表」及「固定
    資產折舊率表」之規定，自用小客車之耐用年數為5年，依
    定率遞減法每年折舊369/1000，且固定資產提列折舊採用定
    率遞減法則者，以1年為計算單位，其使用期限未滿1年者，
    按實際使用之月數相當於全年之比例計算之，不滿1月者，
    以1月計。準此，系爭車輛出廠日為109年1月，有系爭車輛
    行車執照足憑（見本院卷第15頁），至事故發生日即109年8
    月8日止，實際使用年數為7月8日，以使用8月計，故該車零
    件費用扣除折舊後之費用為2,164元【計算式：2870×0.369×
    (8/12)＝706；0000－000＝2164（元以下四捨五入）】，並加
    計工資費用1,694元、烤漆費用6,468元，原告得請求之車輛
    修復費用應為10,326元（計算式：2164＋1694＋6468＝10326）
    。
  ㈣末按遲延之債務，以支付金錢為標的者，債權人得請求依法
    定利率計算之遲延利息；應付利息之債務，其利率未經約定
    ，亦無法律可據者，週年利率為百分之五；給付無確定期限
    者，債務人於債權人得請求給付時，經其催告而未為給付，
    自受催告時起，負遲延責任。其經債權人起訴而送達訴狀，
    或依督促程序送達支付命令，或為其他相類之行為者，與催
    告有同一之效力，民法第233條第1項前段、第203條、第229
    條第2項分別有明文規定。本件原告之請求，核屬無確定期
    限之給付，自應經原告催告未為給付，被告始負遲延責任。
    準此，原告請求被告給付自起訴狀繕本送達翌日即111年6月
    20日（見本院卷第73頁）起至清償日止，按週年利率5%計算
    之利息，核無不合，併予准許。
五、綜上所述，原告據以提起本訴，請求被告給付10,326元，及
    自起訴狀繕本送達翌日即111年6月20日起至清償日止，按週
    年利率5%計算之利息，為有理由，應予准許，逾此範圍之請
    求為無理由，應予駁回。
六、本件原告勝訴部分係小額程序為被告敗訴之判決，依民事訴
    訟法第436條之20規定，應依職權宣告假執行，並依同法第3
    92條第2項之規定，依職權宣告被告預供擔保，得免為假執
    行。
七、訴訟費用負擔之依據：民事訴訟法第79條。按適用小額訴訟
    程序事件法院為訴訟費用之裁判時，應確定其費用額，民事
    訴訟法第436條之19定有明文，爰確定本件訴訟費用額如主
    文第3項所示。
中　　華　　民　　國　　111 　年　　8 　　月　　5 　　日
                  臺北簡易庭  法　官  葉藍鸚
訴訟費用計算書
項        目             金   額（新臺幣）        備  註
第一審裁判費   　 　　   1,000元
合　　　　計　　　       1,000元
附錄：
一、民事訴訟法第436條之24第2項：　　
　　對於小額程序之第一審裁判上訴或抗告，非以其違背法令為
    理由，不得為之。
二、民事訴訟法第436條之25：　　
　　上訴狀內應記載上訴理由，表明下列各款事項：
    ㈠原判決所違背之法令及其具體內容。
    ㈡依訴訟資料可認為原判決有違背法令之具體事實。
以上正本係照原本作成。
如不服本判決，須以違背法令為理由，應於判決送達後20日內向
本庭提出上訴狀（須按他造當事人之人數附繕本）。如委任律師
提起上訴者，應一併繳納上訴審裁判費。
中　　華　　民　　國　　111 　年　　8 　　月　　5 　　日
                              書記官  翁嘉偉